de: Tischtennis-Zertifizierung: EN 14468-2 A; EN 14468-2 B; EN 14468-2 C; ITTF-zugelassen; Vom nationalen Verband zugelassen; Keine; Nicht zugelassen; TTA-zugelassen; Sonstige
es: Certificación de tenis de mesa: EN 14468-2 A; EN 14468-2 B; EN 14468-2 C; Aprobada por la ITTF; Aprobada por la federación nacional; Ninguna; No aprobada; Aprobada por la TTA; Otra
ro-RO: Certificare tenis de masă: EN 14468-2 A; EN 14468-2 B; EN 14468-2 C; Aprobat ITTF; Aprobat de federația națională; Niciuna; Neaprobat; Aprobat TTA; Altele
pt-PT: Certificação de ténis de mesa: EN 14468-2 A; EN 14468-2 B; EN 14468-2 C; Aprovado pela ITTF; Aprovado pela federação nacional; Nenhum; Não aprovado; Aprovado pela TTA; Outro
fi: Pöytätennissertifikaatti: EN 14468-2 A; EN 14468-2 B; EN 14468-2 C; ITTF-hyväksytty; Kansallisen liiton hyväksymä; Ei mitään; Ei hyväksytty; TTA-hyväksytty; Muu
zh-CN: 乒乓球认证标准: EN 14468-2 A; EN 14468-2 B; EN 14468-2 C; ITTF 认证; 国家联合会认证; 无; 未认证; TTA 认证; 其他
cs: Certifikace pro stolní tenis: EN 14468-2 A; EN 14468-2 B; EN 14468-2 C; Schváleno ITTF; Schváleno národní federací; Žádná; Neschváleno; Schváleno TTA; Jiné
sk-SK: Certifikácia stolného tenisu: EN 14468-2 A; EN 14468-2 B; EN 14468-2 C; Schválené ITTF; Schválené národnou federáciou; Žiadna; Neschválené; Schválené TTA; Iná
lt-LT: Stalo teniso sertifikavimas: EN 14468-2 A; EN 14468-2 B; EN 14468-2 C; Patvirtinta ITTF; Patvirtinta nacionalinės federacijos; Nėra; Nepatvirtinta; Patvirtinta TTA; Kita
bg-BG: Сертификат за тенис на маса: EN 14468-2 A; EN 14468-2 B; EN 14468-2 C; Одобрено от ITTF; Одобрено от националната федерация; Няма; Неодобрено; Одобрено от TTA; Друго
sv: Bordtenniscertifiering: EN 14468-2 A; EN 14468-2 B; EN 14468-2 C; ITTF-godkänd; Godkänd av nationellt förbund; Ingen; Inte godkänd; TTA-godkänd; Annat
el: Πιστοποίηση επιτραπέζιας αντισφαίρισης: EN 14468-2 A; EN 14468-2 B; EN 14468-2 C; Εγκεκριμένο από την ITTF; Εγκεκριμένο από την εθνική ομοσπονδία; Κανένα; Μη εγκεκριμένο; Εγκεκριμένο από την TTA; Άλλο
nl: Tafeltennis certificering: EN 14468-2 A; EN 14468-2 B; EN 14468-2 C; ITTF-goedgekeurd; Goedgekeurd door nationale bond; Geen; Niet goedgekeurd; TTA-goedgekeurd; Overig
it: Certificazione tennistavolo: EN 14468-2 A; EN 14468-2 B; EN 14468-2 C; Approvato ITTF; Approvato dalla federazione nazionale; Nessuna; Non approvato; Approvato TTA; Altro
tr: Masa tenisi sertifikası: EN 14468-2 A; EN 14468-2 B; EN 14468-2 C; ITTF onaylı; Ulusal federasyon onaylı; Yok; Onaylanmamış; TTA onaylı; Diğer
da: Bordtenniscertificering: EN 14468-2 A; EN 14468-2 B; EN 14468-2 C; ITTF-godkendt; Godkendt af nationalt forbund; Ingen; Ikke godkendt; TTA-godkendt; Andet
vi: Chứng chỉ bóng bàn: EN 14468-2 A; EN 14468-2 B; EN 14468-2 C; Được ITTF phê chuẩn; Được liên đoàn quốc gia phê chuẩn; Không có; Không được phê chuẩn; Được TTA phê chuẩn; Khác
zh-TW: 桌球認證: EN 14468-2 A; EN 14468-2 B; EN 14468-2 C; ITTF 認證; 國家協會認證; 無; 未獲認證; TTA 認證; 其他
th: ใบรับรองเทเบิลเทนนิส: EN 14468-2 A; EN 14468-2 B; EN 14468-2 C; รับรองโดย ITTF; รับรองโดยสมาพันธ์ระดับชาติ; ไม่มี; ไม่ได้รับการรับรอง; รับรองโดย TTA; อื่นๆ
en: Table tennis certification: EN 14468-2 A; EN 14468-2 B; EN 14468-2 C; ITTF approved; National federation approved; None; Not approved; TTA approved; Other
ja: 卓球認証: EN 14468-2 A; EN 14468-2 B; EN 14468-2 C; ITTF公認; 国内競技連盟公認; なし; 非公認; TTA公認; その他
sl-SI: Certifikat za namizni tenis: EN 14468-2 A; EN 14468-2 B; EN 14468-2 C; Odobreno s strani ITTF; Odobreno s strani nacionalne zveze; Brez; Ni odobreno; Odobreno s strani TTA; Drugo
pt-BR: Tênis de mesa certificação: EN 14468-2 A; EN 14468-2 B; EN 14468-2 C; Aprovado pela ITTF; Aprovado por federação nacional; Nenhum; Não aprovado; Aprovado pela TTA; Outro
ru: Сертификация для настольного тенниса: EN 14468-2 A; EN 14468-2 B; EN 14468-2 C; Одобрено ITTF; Одобрено национальной федерацией; Нет; Не одобрено; Одобрено TTA; Другое
hu: Asztalitenisz minősítés: EN 14468-2 A; EN 14468-2 B; EN 14468-2 C; ITTF által jóváhagyott; Országos szövetség által jóváhagyott; Nincs; Nem jóváhagyott; TTA által jóváhagyott; Egyéb
ko: 탁구대 인증: EN 14468-2 A; EN 14468-2 B; EN 14468-2 C; ITTF 승인; 국가 연맹 승인; 없음; 미승인; TTA 승인; 기타
fr: Certification de tennis de table: EN 14468-2 A; EN 14468-2 B; EN 14468-2 C; Approuvé par l’ITTF; Approuvé par la fédération nationale; Aucune; Non approuvé; Approuvé par la TTA; Autre
hr-HR: Certifikat za stolni tenis: EN 14468-2 A; EN 14468-2 B; EN 14468-2 C; Odobrio ITTF; Odobrio nacionalni savez; Nijedan; Nije odobreno; Odobrio TTA; Ostalo
nb: Bordtennissertifisering: EN 14468-2 A; EN 14468-2 B; EN 14468-2 C; ITTF-godkjent; Godkjent av nasjonalt forbund; Ingen; Ikke godkjent; TTA-godkjent; Annet
pl: Certyfikat do tenisa stołowego: EN 14468-2 A; EN 14468-2 B; EN 14468-2 C; Zatwierdzone przez ITTF; Zatwierdzone przez federację krajową; Brak; Niezatwierdzone; Zatwierdzone przez TTA; Inne